【裁判字號】    98,易,3117
【裁判日期】    990531
【裁判案由】    賭博
【裁判全文】
臺灣板橋地方法院刑事判決              98年度易字第3117號
公  訴  人  臺灣板橋地方法院檢察署檢察官
被      告  辛○○
            甲○○
上列被告因賭博案件，經檢察官提起公訴（98年度偵字第7020號
），本院判決如下：
    主  文
辛○○共同意圖營利，聚眾賭博，處有期徒刑參月，如易科罰金
，以新臺幣壹仟元折算壹日，扣案之撲克牌壹副及新臺幣伍萬貳
仟元均沒收。
甲○○共同意圖營利，聚眾賭博，處有期徒刑貳月，如易科罰金
，以新臺幣壹仟元折算壹日，扣案之撲克牌壹副及新臺幣伍萬貳
仟元均沒收。
    事  實
一、辛○○基於意圖營利供給賭博場所及聚眾賭博之犯意，於民
    國98年2 月間某日，透過不知情之丙○○向不知情之蔡盟貫
    佯稱欲借用其位於臺北縣三重市○○○路145 巷7 弄16號2
    樓之住處供應徵卡拉OK店小姐之用，嗣於民國98年2 月24日
    中午某時起，辛○○卻將蔡盟貫上開住處作為賭博場所，並
    以每日新臺幣（下同）1,000 元代價，僱用與其有賭博犯意
    聯絡之甲○○從事把風之工作，並以其所有之撲克牌為賭具
    供其與賭客賭博財物，其等賭法為由賭客輪流作莊，以撲克
    牌為賭具，每人分6 張牌，並將該6 張牌均分為2 注（前注
    3 張牌、後注3 張牌）與莊家比大小而計算輸贏，若2 注均
    贏者即可贏得壓注之賭金，每注壓注金額不等，且於每局計
    算輸贏後，辛○○可從贏家所贏得之賭金抽取200 元至1,00
    0 元不等之金額作為抽頭金。嗣於翌（25）日晚上8 時30分
    許，適有賭客庚○○○、陳玉鳳、阮式賢、裴氏秋、武氏秋
    鳳、黃秋貴、戊○○○、邵佳茹、黎氏金鳳、壬○○等人，
    在上址以前開方式賭博財物，為警當場查獲，並扣得撲克牌
    1 副、辛○○所有之賭資及抽頭金51,000元、甲○○之把風
    工資1,000 元、賭客之賭資共計466,900 元（賭客及賭資部
    分，由臺北縣政府警察局三重分局依社會秩序維護法裁處）
    。
二、案經臺北縣政府警察局三重分局報請臺灣板橋地方法院檢察
    署檢察官偵查起訴。
    理  由
壹、程序部分：
一、按被告以外之人於審判外之言詞或書面陳述，除法律有規定
    者外，不得作為證據，刑事訴訟法第159 條第1 項固定有明
    文。然被告以外之人於偵查中向檢察官所為之陳述，除顯有
    不可信之情況外，得為證據；被告以外之人於審判外之陳述
    ，雖不符同法第159 條之1 至之4 之規定，而經當事人於審
    判程序同意作為證據，法院審酌該言詞陳述或書面陳述作成
    時之情況，認為適當者，亦得為證據；又當事人、代理人或
    辯護人於法院調查證據時，知有第159 條第1 項不得為證據
    之情形，而未於言詞辯論終結前聲明異議者，視為有前項之
    同意，同法第159 條之1 第2 項、第159 條之5 亦分別定有
    明文。又刑事訴訟法第159 條之5 的立法意旨在於傳聞證據
    未經當事人之反對詰問予以核實，原則上先予排除。惟若當
    事人已放棄反對詰問權，於審判程序中表明同意該等傳聞證
    據可作為證據；或於言詞辯論終結前未聲明異議，基於尊重
    當事人對傳聞證據之處分權，及證據資料愈豐富，愈有助於
    真實發見之理念，上開傳聞證據亦均得資為證據。經查：
  (一)關於證人丙○○、丁○○、蔡盟貫、庚○○○、戊○○○、
    陳玉鳳、阮氏賢、裴氏秋、武氏秋鳳、黃秋貴、邵佳茹、黎
    氏金鳳、壬○○、己○○及乙○○於警詢中所為陳述，被告
    辛○○及甲○○於本院行準備程序中已表示對上開證據之證
    據能力不爭執（見本院卷第15頁），且經本院於最後審理期
    日就上開警詢筆錄逐一提示並告以要旨，被告辛○○及甲○○就此部分證據之證據能力亦均未聲明異議，本院審酌證人
    丙○○等人之證詞對認定犯罪事實之存否有其必要性，且上
    開言詞陳述作成時之情況，並無違法取供情形或其他程式上
    之瑕疵，引用其警詢中之陳述作為證據應屬適當認為以之為
    證據尚屬適當，依刑事訴訟法第159 條之5 之規定，即具證
    據能力。
  (二)關於證人丙○○、丁○○及蔡盟貫於偵查中之陳述，係經檢
    察官諭知證人有具結之義務及偽證之處罰並命朗讀結文具結
    擔保其證言之真實性後，以證人身份，於檢察官面前完整、
    連續陳述其親身經歷，且查無證據顯示係遭受強暴、脅迫、
    詐欺、利誘等外力干擾情形，或在影響其心理狀況致妨礙其
    自由陳述等顯不可信之情況，而被告辛○○及甲○○復未能
    提出上開證人在偵查中所述有何其他顯不可信之情況，引用
    上開證人於檢察官面前所為陳述作為證據應屬適當，依刑事
    訴訟法第159 條之1 第2 項之規定，亦具證據能力。
二、次按刑事審判上之共同被告，係為訴訟經濟等原因，由檢察
    官或自訴人合併或追加起訴，或由法院合併審判所形成，其
    間個別被告及犯罪事實仍獨立存在。故共同被告對於其他共
    同被告之案件而言，為被告以外之第三人，本質上屬於證人
    ，為確保被告對證人之詰問權，證人於審判中，應依法定程
    序，到場具結陳述，並接受被告之詰問，其陳述始得作為認
    定被告犯罪事實之判斷依據（最高法院93年臺上字第5726號
    判決意旨參照）。故被告辛○○、甲○○雖同為本案被告，
    然公訴人援引被告甲○○、辛○○於警詢及偵查中所為之陳
    述為其餘被告犯行之證據，則就被告辛○○、甲○○而言，
    被告甲○○、辛○○之陳述無異屬「被告以外之人」之陳述
    ，合先敘明。然本院於審判中，已依法定程序傳喚被告甲○○、辛○○到場陳述，惟被告辛○○、甲○○均捨棄詰問，
    且對於其等於警詢及偵查所述表示沒有意見，揆諸上開說明
    ，被告辛○○、甲○○於警詢及偵查中就其他共同被告所為
    之陳述雖屬傳聞證據，然業經被告甲○○、辛○○於本院審
    理程序終結前未表示異議且同意作為本案證據，自得作為認
    定其他共同被告犯罪事實之判斷依據。
三、另本件認定事實所引用之卷內其餘卷證資料（包含文書證據
    等證據），被告辛○○及甲○○於準備程序同意作為本案證
    據，且審判程序中復未於言詞辯論終結前表示異議，且卷內
    之文書證據等，亦無刑事訴訟法第159 條之4 之顯有不可信
    之情況與不得作為證據之情形，則依刑事訴訟法第159 條之
    5 之規定，本件認定事實所引用之所有文書證據等證據，均
    有證據能力，合先敘明。
貳、實體部分：
一、訊據被告辛○○固不否認有於98年2 月24日在臺北縣三重市
    ○○○路145 巷7 弄16號2 樓之住處與庚○○○、陳玉鳳、
    阮式賢、裴氏秋、武氏秋鳳、黃秋貴、戊○○○、邵佳茹、
    黎氏金鳳、壬○○等人賭博，嗣經警當場查扣51,000元之事
    實，惟否認有何意圖營利供給賭博場所之犯行，並辯稱：伊
    沒有抽頭，拿錢係他們叫伊幫忙買東西云云；被告甲○○固
    不否認當天經由「阿杰」來電叫伊前往，且辛○○有拿1,00
    0 元給伊，而於上開時、地有人賭博之事實，惟否認有何意
    圖營利供給賭博場所之犯行，並辯稱：辛○○交付1,000 元
    係要伊去買東西，並不是把風的對價云云。
二、經查：
  (一)有關被告辛○○與賭客庚○○○、陳玉鳳、阮式賢、裴氏秋
    、武氏秋鳳、黃秋貴、戊○○○、邵佳茹、黎氏金鳳及壬○○等人，於98年2 月24日中午某時起至2 月25日晚上8 時30
    分許，在臺北縣三重市○○○路145 巷7 弄16號2 樓，以被
    告辛○○所有之撲克牌為賭具，由被告辛○○與前述賭客輪
    流作莊，每人分6 張牌，並將該6 張牌均分為2 注（前注3
    張牌、後注3 張牌）與莊家比大小而計算輸贏，若2 注均贏
    者即可贏得壓注之賭金，每注壓注金額不等，且於每局計算
    輸贏之方式賭博財物，嗣經警當場查獲，並扣得撲克牌1 副
    及上開賭客賭資等情，業據被告辛○○於警詢、偵查及本院
    審理中均坦認不諱（見98年度偵字第7020號偵查卷宗第17至
    20、145 、171 頁及本院卷第15頁），核與被告甲○○於警
    詢中自承不諱（見同上偵查卷宗第24、26頁），並有證人庚○○○、陳玉鳳、阮式賢、裴氏秋、武氏秋鳳、黃秋貴、邵
    佳茹、黎氏金鳳及壬○○於警詢中證述綦詳（見同上偵查卷
    宗第30至31、36至38、43至44、48至50、54至56、62至63、
    75至77、81至83、90至92頁），且有證人丁○○於警詢、偵
    查及本院審理中證述明確（見同上偵查卷宗第96至98、150
    至151 頁及本院卷第218 背面至219 頁），另有證人戊○○○、己○○及乙○○於警詢及本院審理中證述明確（見同上
    偵查卷宗第69至71、100 至102 、107 至109 頁及本院卷第
    178 至181 、221 及241 背面至244 背面頁），復有臺北縣
    政府警察局三重分局搜索扣押筆錄、扣押物品目錄表、賭博
    位置圖及現場照片等資料附卷可稽，此部分之事實，已堪認
    定。
  (二)雖被告辛○○辯稱：莊家約發牌10次後，贏的人就拿出100
    元給一位在場幫忙買東西的越南「阿姨」，伊沒有拿庚○○○及戊○○○的抽頭金，庚○○○及戊○○○的錢是給現場
    「阿姨」煮飯，又伊不知道「阿姨」的年籍資料及聯絡方式
    ，「阿姨」只來幫伊等買飯就走了，伊沒有營利云云。惟查
    ：
  1.觀之證人庚○○○於警詢中證稱：伊等係以撲克牌作為賭具
    ，輪流作莊，又莊家約發4 至5 次牌後，贏者就將抽頭金拿
    給辛○○，而伊今天拿抽頭金500 元給辛○○等語歷歷（見
    同上偵查卷宗第31至32頁），況衡以證人庚○○○與被告辛○○素無仇隙，實無煞費心機捏編事實陷害被告辛○○之必
    要，是證人庚○○○之證詞自值採信，足見被告辛○○確實
    有抽頭之事實，是被告辛○○辯稱：沒有抽頭云云，不足採
    信。
  2.復參以戊○○○於警詢中證述：如果作莊就要給辛○○抽頭
    金，每次作莊給她新臺幣200 或300 元不等之情（見同上偵
    查卷宗第71頁），其於本院審理中則改證稱：伊不曉得辛○○當天有沒有作莊，但其他人有作莊，伊不知道作莊的人要
    不要給其他人錢，又伊當時給辛○○200 元是要付麵的錢，
    麵不是辛○○煮的，是在外面買的，其他人也都有吃麵，但
    有不清楚有沒有給錢，沒有看到其他人也交錢給辛○○等詞
    （見本院卷第179 、180 頁），可見證人戊○○○就被告辛○○當天有無抽頭乙節，已有翻異前詞之情形。按證人恐遭
    報復或有其他考量而撇清或迴護被告之說詞，乃人情之常，
    惟衡以證人戊○○○與被告辛○○於當天遭警察查獲後，分
    別與經警員詢問，其當時較無機會與被告接觸，亦無餘暇思
    索是否藉詞掩飾被告罪行之際，明確指證輪流作莊，作莊就
    要給被告辛○○抽頭金等相關細節，且未提及給被告辛○○
    之款項是要被告辛○○去買麵，而證人戊○○○於警詢至本
    院審理到庭作證止，相隔甚久，難謂其非無串供迴護之虞，
    是以證人戊○○○於警詢時在前開環境因素所為之陳述，自
    具有極高度之可信性，則互核證人戊○○○及庚○○○之證
    詞，益徵被告辛○○確實有抽頭而營利之情。
  3.又佐以證人乙○○於警詢中證稱：進入該處後看見一群越南
    籍女子坐在地上以撲克牌賭博財物，伊與己○○坐在後面板
    凳上看他們賭博，看見他們以撲克牌輪流做莊玩牌，1 付牌
    總共發8 家（含莊家）每家6 張牌，剩餘之4 張牌放置於旁
    邊，每家將6 張牌分為前後2 注比大小作為輸贏之依據，2
    注都贏者即贏押注之賭金，又莊家約發8 至10次牌就將1,00
    0 元拿給辛○○，但伊不知道該玩法為何，並當場指認辛○○等語歷歷（見同上偵查卷宗第108 至109 頁），而其本院
    審理中則證稱：於98年2 月25日，前往臺北縣三重市○○○
    路145 巷7 弄16號2 樓，有看見裡面的房間有很多女生，伊
    聽不懂他們講那些話，應該是越南話，他們在玩撲克牌，因
    他們的玩法跟臺灣不一樣，伊本身喜歡打麻將，因好奇，就
    在旁邊看，看得出來輪流作莊，沒有看到莊家發8 到10次牌
    就會把錢給被告辛○○，又於警詢中有關他們的玩法係伊跟
    警察描述的，警察一直問伊，伊就把當時的情形講出來，但
    並沒有當場指認辛○○，也沒有說拿1,000 元等詞（見本院
    卷第241 背面至242 頁），足見證人乙○○就被告辛○○當
    天有無抽頭乙節，亦有翻異前詞之情形。惟一般在場見聞賭
    博之人，均知悉有無交付款項之差異性，而證人乙○○亦知
    悉其所為之證詞關係被告辛○○等人是否涉及犯罪，而證人
    乙○○之智識程度與常人無異，應無不知之理，其於警詢中
    先表示因為好奇，所以在旁邊觀看有半小時之久，且經由警
    員詢問後，告知其所觀察被告辛○○等人之賭博方法，甚至
    描述有輪流作莊，進而證稱莊家發幾次牌後就給被告辛○○
    錢等細節，另衡以證人乙○○於本院審理中證述：伊去那個
    地方只有那次，警員沒有問伊誰叫什麼名字之情（見本院卷
    第243 背面頁），則證人乙○○第一次前往該處，並不知道
    在場之人名字，其於警詢中係以指認方式指莊家將錢交給被
    告辛○○，此節亦與證人庚○○○及戊○○○於警詢中之證
    詞相符一致，是以其於警詢在前開環境因素所為之陳述，自
    具有極高度之可信性，亦見被告辛○○確實有從莊家處收取
    抽頭金而有營利之情無訛。
  4.至被告辛○○雖以前詞置辯。惟證人庚○○○、戊○○○及
    乙○○於警詢中均證述：係將錢交給被告辛○○，已於前述
    ，是被告辛○○辯稱：係將錢交給一位越南「阿姨」云云，
    已難遽信。再者，證人丁○○於本院審理中另證述：當天伊
    先生蔡盟貫表示會有朋友帶朋友過來談開店的事情，開門讓
    他們談沒有關係，後來就有許多越南人士在伊家玩牌，但並
    沒有一位越南阿姨在張羅吃的等語甚詳（見本院卷第219 、
    219 背面頁），互核證人己○○於本院審理中亦結稱：印象
    中沒有一位越南阿姨幫大家張羅吃的等語一致（見本院卷第
    221 背面頁），核與乙○○於本院審理中證述：伊在那邊待
    20至30分鐘，沒有看到有人幫忙煮麵，也沒有人負責跑腿去
    買飲料等語相符（見本院卷第242 頁），則倘若被告辛○○
    所辯為真，證人丁○○、己○○及乙○○何以未見有一位越
    南「阿姨」幫旁打點飲食之情況，益徵被告辛○○就此所辯
    ，不可採信。衡以被告辛○○亦無法提供該越南「阿姨」之
    年籍資料及聯絡方式，甚至表示該越南「阿姨」不久即先離
    去云云，則被告辛○○所稱之越南「阿姨」既以先離去，被
    告辛○○如何將莊家所交付之款項予以交付，顯見被告辛○○之辯解，委無足取。
  5.綜上，足認被告辛○○確實有於上開時、地與賭客庚○○○
    等人聚眾賭博，並有收取抽頭金之營利之事實。
  (三)另被告甲○○辯稱：被告辛○○交付1,000 元係要伊去買東
    西，並不是把風的對價，而伊也沒有把風云云。惟查：
  1.徵之證人黎氏金鳳於警詢中證陳：進入賭博現場係由甲○○
    幫伊開門的，又伊是告訴甲○○要找朋友，甲○○才讓伊進
    去等情綦詳（見同上偵查卷宗第83頁），復稽證人壬○○於
    警詢中亦證稱：是甲○○幫伊開門的，伊告訴甲○○要找邵
    佳茹，甲○○才讓伊進去等語明確（見同上偵查卷宗第92頁
    ），則由被告甲○○有詢問身分後，才讓黎氏金鳳、壬○○
    之舉，足見被告甲○○負責過濾身分及開門之把風事宜屬實
    ，是被告甲○○辯稱：沒有負責把風云云，自不可採。
  2.又參以證人己○○於警詢中證述：當天是甲○○開門讓伊進
    去，但伊不知道甲○○是否是該處的把風人員等語（見同上
    偵查卷宗第101 頁），其於本院審理中證稱：伊不記得當天
    是何人幫伊開門，也不記得是男的或女的開的門，但伊按門
    鈴後，對方有問要找誰，伊有表示要找「阿萍」之情（見本
    院卷第221 頁）；證人乙○○於警詢中亦證稱：當天是甲○○開門讓伊進去，並不知道甲○○是否為該處的把風人員等
    語（見同上偵查卷宗第108 頁），其於本院審理中另具結證
    稱：當天伊按門鈴時，有表示要找一個「美美」，樓上才開
    門，但沒有印象是男生還是女生開門之情（見本院卷第241
    背面至242 頁），按一般經驗法則，人之記憶本會隨著時間
    而逐漸模糊，再細繹證人己○○、乙○○於警詢中所證，距
    離被查獲之日較近等情，從而證人己○○、乙○○於警詢中
    有關當時開門者為被告甲○○之陳述，較屬可信，亦見被告
    甲○○確實負責過濾身分及開門等把風情形無誤。
  3.另稽證人丙○○於警詢中證述：伊認識屋主，於98年2 月24
    日知道該處在賭博，該日中午自己就以行動電話撥打甲○○
    的行動電話，介紹甲○○前往臺北縣三重市○○○路145 巷
    7 弄16號2 樓擔任把風工作，又伊純粹幫朋友忙沒有工資等
    語歷歷（見同上偵查卷宗第112 、200 頁），其於98年3 月
    26日偵查中證稱：當天伊用手機撥打甲○○的手機，因認識
    屋主，所以就叫甲○○陪同過去，並沒有叫甲○○去把風云
    云（見同上偵查卷宗第175 至176 頁），其於98年11月4 日
    偵查中另證稱：當時甲○○沒有工作，所以就介紹辛○○給
    甲○○認識，看辛○○可否安排工作，並不知道何人經營賭
    場，只是要介紹甲○○工作等詞（見同上偵查卷宗第206 、
    207 頁），其於本院審理中證稱：伊認識被告辛○○及甲○○，並沒有介紹甲○○去那個地方工作，僅係跟甲○○講反
    正最近也沒有工作，剛好伊要開店，可能需要少爺，並沒有
    跟甲○○講是賭場，當時是希望人家看一下甲○○，介紹認
    識，又伊製作警詢筆錄前，知道甲○○在場，因係伊跟甲○○一起過去，後來伊臨時有事就先走云云（見本院卷第174
    至177 背面頁），則由證人丙○○於警詢、偵查及本院審理
    中之證詞，可見證人丙○○前後證述不一致，然細繹證人丙○○若單純僅係因要與被告辛○○開店而要介紹被告甲○○
    擔任少爺工作，證人丙○○既要離開，豈有獨留被告甲○○
    在場之理，此顯與常情有違，堪認證人丙○○於警詢中所證
    可信，顯見證人丙○○當天帶同被告甲○○前往之目的就是
    要介紹被告甲○○賭場把風工作至明。
  4.復觀之證人丁○○於警詢中證稱：賭博場所係伊先生同意給
    他們使用，當天都是甲○○在客廳負責替熟識的賭客開門，
    除伊與甲○○在客廳外，其餘13人都在房內等語歷歷（見同
    上偵查卷宗第97頁），其於本院審理中先證稱：當天有許多
    越南人士在家中玩牌，被告甲○○並沒有跟他們一起玩，是
    跟伊等一起在看電視，又甲○○當天並沒有幫忙開門的動作
    等詞（見本院卷第219 頁），後又改稱：因為甲○○是客人
    ，伊是主人，不可能叫客人開門，但伊在忙時，會請甲○○
    開一下門云云（見本院卷第220 頁），顯見證人丁○○於警
    詢及本院審理中證詞有不一致之情形。惟衡以證人黎氏金鳳
    、壬○○、己○○及乙○○均曾表示：甲○○有詢問後，才
    開門讓伊等進來乙節，詳述於前，若被告甲○○僅係當純客
    人，且因屋主丁○○臨時有事，何以其會有過濾對象之動作
    ，且未見被告甲○○詢問屋主之情形，可見證人丁○○於警
    詢中所述可信，被告甲○○確實負責替熟識的客人開門及把
    風工作。
  5.此外，被告甲○○於警詢中自承：警員從伊身上找到1,000
    元是把風資，又伊在網咖認識「阿傑」，「阿傑」跟伊講過
    這件事情後，就是讓伊來這邊提取小費，意思就是介紹伊去
    工作，「阿傑」說去那邊就是要自動，1,000 元的把風工資
    是辛○○給的，是下午4 點時，辛○○拿1,500 元給伊買水
    果，480 元水果，1,000 元當小費，把風工資就是小費，另
    辛○○有說叫伊開門時候才開，沒有交代就不能開，還要做
    打掃工作，就是清潔雜物，而伊去那邊把風1 天整，整共賺
    取的工資就是1,000 元等語不諱（見本院卷第223 至225 背
    面頁），此有本院當庭播放被告甲○○警詢錄音帶製作之筆
    錄在卷可稽，足見被告甲○○確實有為把風之事實。
  6.承上，顯見被告甲○○經由丙○○介紹，於上開時、地收取
    被告辛○○所交付之1,000 元把風工資，擔任把風工作之事
    實。
  (四)綜上所述，足認被告辛○○、甲○○上開所辯，均係臨訟推
    諉卸責之詞，不足採信，本件事證明確，犯行洵堪認定。
二、核被告辛○○、甲○○所為，均係犯刑法第268 條之意圖營
    利供給賭博場所及聚眾賭博罪。被告甲○○雖僅參與犯罪構
    成要件以外之行為，惟其以自己共同犯罪之意思為之，仍應
    以共同正犯論。次按刑事法若干犯罪行為態樣，本質上原具
    有反覆、延續實行之特徵，立法時既予特別歸類，定為犯罪
    構成要件之行為要素，則行為人基於概括之犯意，在密切接
    近之一定時、地持續實行之複次行為，倘依社會通念，於客
    觀上認為符合一個反覆、延續性之行為觀念者，於刑法評價
    上，即應僅成立一罪。學理上所稱「集合犯」之職業性、營
    業性或收集性等具有重複特質之犯罪均屬之，例如經營、從
    事業務、收集、販賣、製造、散布等行為概念者（參照最高
    法院95年台上字第1079號、95年台上字第3937號、95年台上
    字第4686號判決意旨），從而，被告2 人自98年2 月24日起
    至同年月25日晚上8 時30分許被警查獲為止，反覆意圖營利
    供給賭博場所及聚眾賭博之行為，均具反覆延續實施之特性
    ，屬集合犯行為，自均應論以單純一罪，其屬一行為觸犯數
    罪名之想像競合犯，應依刑法第55條之規定，從情節較重之
    意圖營利聚眾賭博罪處斷。被告2 人並無前科，素行尚可，
    有臺灣高等法院被告前案紀錄表附卷可憑，其等供給賭博場
    所及賭具予他人聚眾賭博，不法牟取財物，助長投機風氣危
    害社會秩序，所為殊非可取，惟念其等犯罪時間尚短，及其
    等犯罪之動機、目的、手段、所生之危害、犯後均否認犯行
    態度不佳等一切情狀，分別量處如主文所示之刑，並諭知易
    科罰金之折算標準。扣案之撲克牌1 副，係被告辛○○所有
    供其犯本件犯罪所用之物，業據被告辛○○於本院審理中坦
    認不諱（見本院卷第246 背面頁）；抽頭金及賭資51,000元
    ，則為被告辛○○所有且因上開犯罪所用及所得之物，把風
    工資1,000 元，則為被告甲○○所有且因前述犯罪所得之物
    ，爰分別依刑法第38條第1 項第2 款、第3 款之規定宣告沒
    收。至於由賭客庚○○○等人處所扣得賭資共計466,900 元
    ，非被告辛○○及甲○○所有，另已由報告機關依社會秩序
    維護法裁處，不予宣告沒收，併此敘明。
據上論斷，應依刑事訴訟法第299 條第1 項前段，刑法第28條、
第268 條、第55條、第41條第1 項前段、第38條第1 項第2 款、
第3 款，刑法施行法第1 條之1 第1 項、第2 項前段，判決如主
文。
本案經檢察官簡志祥到庭執行職務。
中    華    民    國    99    年    5     月    31    日
                  刑事第一庭    法  官  連雅婷
以上正本證明與原本無異
如不服本判決應於送達後10日內向本院提出上訴狀
                                書記官  郭晉良
中    華    民    國    99    年    5     月    31    日
附錄本案論罪科刑法條全文：
中華民國刑法第266條第1項
（普通賭博罪）
在公共場所或公眾得出入之場所賭博財物者，處 1 千元以下罰
金。但以供人暫時娛樂之物為賭者，不在此限。
中華民國刑法第268條
（圖利供給賭場或聚眾賭博罪）
意圖營利，供給賭博場所或聚眾賭博者，處3 年以下有期徒刑，
得併科3 千元以下罰金。

司法院資訊處製作；財團法人民間司法改革基金會備份。
